臺灣高等法院高雄分院刑事判決　　　　　　　　　　九十一年度上易字第五一二號
　　上　訴　人　台灣高雄地方法院檢察署檢察官
　　被　　　告　甲○○
右上訴人因被告竊盜案件，不服臺灣高雄地方法院九十年度易字第四二八六號中華民
國九十一年一月三十一日第一審判決（起訴案號：臺灣高雄地方法院檢察署九十年度
偵字第一七七三０號），提起上訴，本院判決如左：
      主  文
原判決撤銷。
甲○○共同連續竊盜，累犯，處有期徒刑肆月，如易科罰金，以參佰元折算壹日。
      事  實
一、甲○○於八十五年間因竊盜案件，經法院判處有期徒刑八月確定，已於八十六年
    五月六日執行完畢。竟不知悔改，復夥同李明原（另案審理），共同意圖為自己
    不法之所有，且基於概括之犯意，連續於：(一)九十年七月三日上午三、四時許，
    李明原騎乘機車載甲○○行經高雄市○○○路八十一號前，見蕭謝含笑所有暫停
    放在該處之Ｐ二─六四六二號自小客車未熄火，即推由李明原趁人不注意之際，
    下手竊取該自小客車，得手後，李明原駕駛竊得自小客車，甲○○騎乘原來機車
    ，二人逃離一段距離後，甲○○即將原來機車棄置，二人即將竊得之自小客車駛
    回高雄縣大寮鄉藏放，以供平日使用。約一個月後，始將該竊得自小客車棄置在
    高雄縣大寮鄉後國中附近。(二)九十年九月六日上午一時三十分許，李明原騎乘
    機車載甲○○行經高雄縣鳳山市○○○路與立信街口，見乙○○所有暫停放在該
    處之ＵＤＴ─一五一號機車未熄火，仍推由李明原趁人不注意之際，下手竊取該
    機車，得手後，李明原駕駛竊得機車，甲○○騎乘原來機車，二人逃離至高雄縣
    鳳山市○○○路鳳農市場對面，甲○○即將原來機車棄置，由李明原騎乘竊得機
    車載甲○○至某處飲酒。嗣於九十年九月六日上午三時三十許，甲○○騎乘竊得
    機車載李明原，行經高雄縣大寮鄉○○○路與自由路口，見警攔查，二人即將竊
    得機車棄置自由路旁，甲○○趁機逃逸，李明原逃逸不及，為警逮獲，因而查知
    上情，並在高雄縣大寮鄉○○路旁尋獲ＵＤＴ─一五一號機車，再於九十年八月
    二日下午八時二十分許，在高雄縣大寮鄉後國小前，尋獲Ｐ二─六四六二號自
    小客車。
二、案經高雄縣警察局移送臺灣高雄地方法院檢察署檢察官偵查起訴。
      理  由
一、訊據被告甲○○矢口否認有右揭竊盜犯行，辯稱李明原告知欲竊取Ｐ二─六四六
    二號自小客車及ＵＤＴ─一五一號機車時，其曾當場經勸阻無效，並未共同參與
    等語。經查：
    (一)被告於警訊時，業據供承右揭事實，有警訊筆錄可按。嗣被告被移送臺灣高雄
      地方法院檢察署，被告於檢察官訊問時，固辯稱於警訊時遭警員毆打胸部，故
      為不實陳述等語，然經檢察官當場勘驗被告胸部，並無任何外傷（見偵查卷第
      九頁反面），而被告就遭警毆打一節，復未提出任何證據以供調查，被告此部
      分抗辯，即無足採。
    (二)李明原於警訊亦供述與被告二人於事實欄所載時地共同竊車等情。李明原於警
      訊固供稱係由被告下手竊取等語，然李明原於原審復改稱係其下手竊取等語（
      見原審卷第五十二頁）；再衡諸常情，李明原於警訊時，被告未同時遭查獲，
      李明原為減輕自己罪責，因而供稱被告下手竊取，實非無可能，再參以李明原
      於被告審理中，即改稱係其下手竊取情節；李明原其後供稱由其下手竊取車輛
      ，核與被告警訊供述相符，較為可採。
    (三)李明原於原審復證述：「（問：九十年九月六日凌晨一時三十分是否與被告竊
      取ＵＤＴ─一五一號機車？）當天我們騎機車經過那裡．．．看見那台機車沒
      有熄火．．．當時我有主動跟被告商量，我要去偷那部機車，被告當時有附和
      我而已，並沒有反對．．．」、「（問：九十年七月間被告是否與你一起竊取
      Ｐ二─六四六二號小客車？）有，當時我們也是一起騎機車經過那裡，車子也
      是發動的，所以我們就一起將車子開走，車子也是我下車開走的．．．之後被
      告騎機車跟在我車子後面，騎了一段路，被告再將機車停在路邊，再坐到我的
      車子．．．」、「（問：Ｐ二─六四六二號小客車是否都是你在使用？）被告
      原來有要求車上ＣＤ音響．．．偷車子是我提議的，被告有附和，意思就是說
      如果要開車就去開車」等語（見原審卷第五十二、五十三頁），是被告與李明
      原有竊車之犯意聯絡甚明，被告所辯其曾經勸阻，並未共同參與竊車等語，顯
      係卸責之詞，不足採信。
    (四)被害人蕭謝含笑所有之Ｐ二─六四六二號自小客車於九十年七月三日上午三、
      四時許高雄市○○○路八十一號前失竊，及被害人乙○○所有之ＵＤＴ─一五
      一號機車於九十年九月六日上午一時三十分許，在高雄縣鳳山市○○○路與立
      信街口失竊等事實，已分據被害人蕭謝含笑之子丙○○及被害人乙○○指訴在
      卷，並有贓物認領收據、贓物認領保管單、高雄縣警察局車輛尋獲通報單在卷
      可稽。
    綜上所述，被告與李明原共同竊盜，事證應已明確，犯行堪以認定。
二、核被告所為，係犯刑法第三百二十條第一項竊盜罪。被告與李明原就二次竊車行
    為，彼此間有犯意聯絡，均為共同正犯。再被告先後二次竊車行為，時間緊接，
    所犯罪名相同，顯係出於概括之犯意為之，為連續犯，應依刑法第五十六條之規
    定以一罪論，並加重其刑。又被告於八十五年間因竊盜案件，經法院判處有期徒
    刑八月確定，已於八十六年五月六日執行完畢，有台灣高等法院被告全國前案紀
    錄表在卷可按，五年以內，再犯有期徒刑之本罪，為累犯，應依法遞加重其刑。
三、原審不察，遽予無罪之諭知，自有未洽，檢察官上訴意旨，指摘原判決不當，非
    無理由，自應予撤銷改判。爰審酌被告有上述前科，竟不知警惕，再犯本罪，且
    犯後未坦承犯行，又被告竊得汽車價值約新台幣（下同）二十五萬元、機車價值
    約二萬五千元，已經被害人領回，亦經被害人陳明在卷等一切情狀，量處如主文
    所示之刑，並諭知易科罰金之折算標準。
據上論結，應依刑事訴訟法第三百六十九條第一項前段、第三百六十四條、第二百九
十九條第一項前段、刑法第二十八條、第五十六條、第三百二十條第一項、第四十七
條、第四十一條第一項、罰金罰鍰提高標準條例第一條前段、第二條，判決如主文。
本案經檢察官彭南雄到庭執行職務。
中    華    民    國      九十一      年      六      月     四   日
                              臺灣高等法院高雄分院刑事第二庭
                                  審判長法官  曾永宗
                                        法官  邱永貴
                                        法官  郭玫利
右正本證明與原本無異。
不得上訴。
                                  法院書記官  高惠珠
中    華    民    國      九十一      年      六      月    四    日
附錄本判決論罪科刑法條
刑法第三百二十條第一項：
意圖為自己或第三人不法之所有，而竊取他人之動產者，為竊盜罪，處五年以下有期
徒刑、拘役或五百元以下罰金。
